【裁判字號】    98,簡上,48
【裁判日期】    980330
【裁判案由】    竊盜
【裁判全文】
臺灣屏東地方法院刑事裁定              98年度簡上字第48號
上  訴  人  甲○○
即  被  告
                    現於臺灣屏東監獄竹田分監
上列上訴人即被告因竊盜案件，不服本院中華民國98年3 月18日
98年度簡上字第48號第二審判決，提起上訴，本院裁定如下：
    主  文
上訴駁回。
    理  由
一、按對於簡易判決有不服者，得上訴於管轄之第二審地方法院
    合議庭，並準用通常訴訟程序中上訴編通則及第二審之規定
    ，此見刑事訴訟法第455 條之1 第1 項、第3 項規定即明。
    依照前開規定，對於刑事簡易判決之上訴，並未準用通常程
    序中第三審之相關規定；且依刑事訴訟法第375 條規定，第
    三審為最高法院，管轄不服高等法院第二審、第一審判決之
    上訴案件，未見地方法院合議庭刑事簡易第二審判決上訴案
    件，故解釋上地方法院合議庭所為刑事簡易案件之第二審判
    決即為終審判決，不得再行上訴。又按原審法院認上訴不合
    法律上之程式或法律上不應准許或其上訴權已經喪失者，應
    以裁定駁回之，刑事訴訟法第362 條定有明文。
二、本件上訴人即被告甲○○因竊盜案件，經原審即本院簡易庭
    以被告犯刑法第320 條第1 項之罪，依簡易程序審理後，判
    處有期徒刑6 月，如易科罰金以新臺幣1 千元折算1 日。嗣
    經被告不服提起上訴，但因逾上訴期間而經本院以98年度簡
    上字第48號判決駁回，有本院前開判決在卷可參，揆諸前開
    說明，本係不得再行上訴，被告猶對本院所為第二審判決提
    起本件上訴，於法即有未合，應予駁回。
三、至上訴意旨雖以，本案之上訴期間逢春節假期共9 日，故被
    告之10日上訴期間應加計9 天云云。然按「期間之計算，依
    民法之規定」、「於一定期日或期間內，應為意思表示或給
    付者，其期日或其期間之末日，為星期日、紀念日或其他休
    息日時，以其休息日之次日代之」刑事訴訟法第65條及民法
    第122 條分別定有明文，並非規定應將全部休息日之期間加
    計於上訴期間中，而係僅於期間之末日適逢假日或休息日時
    ，始將該期間之末日順延至上班日，故上訴意旨以上訴期間
    應加計春節假期9 日等語，即屬無據。則本案被告之上訴期
    間末日為98年2 月1 日，係春節假期之休息日，並係該假期
    之末日，依上開規定，應以次日即同月2 日代為末日，已經
    本院敘明於原駁回上訴之判決，是上訴意旨此部分指述，並
    據以抗告、上訴、聲請撤銷原判決、聲請回復原狀等，均屬
    無據，附此說明。
四、依刑事訴訟法第455 條之1 第3 項、第362 條前段，裁定如
    主文。
中    華    民    國    98    年    3     月    30    日
                  刑事第四庭  審判長法  官  莊鎮遠
                                    法  官  王以齊
                                    法  官  蔡嘉裕
以上正本證明與原本無異。
不得抗告。
中    華    民    國    98    年    3     月    30    日
                                    書記官  林鴻仁


司法院資訊處製作；財團法人民間司法改革基金會備份。
